# 已经费用化的模具处置收入入什么科目

提问人：helen_lanlan 时间：2020-07-10 19:33:05
陈版，有个模具处置收入的问题请教：
公司 2017 年购入模具，当时直接费用化支出到研发费用； 2020 年，该批模具已经不再使用，出售收入 40 万（金额较大），该如何做账？无法做固定资产清理，是直接列为其他营业收入？还是作为资产处置损益？还是作为营业外收入？

回答人：chenyiwei
如果当初购入时直接费用化的处理是合理的（不涉及前期差错），则后续处置时，因为被处置资产的账面价值为零，所以处置价款直接计入处置当期的资产处置损益。